# 请教陈版:长投是否可以重分类到交易性金融资产

提问人：Newiphone 时间：2016-10-22 10:36:06
交易背景： 2014 年，A公司将持有的B上市公司的股权转让给C导致A对B丧失控制权，但A对B仍具有重大影响，我们在报告日用权益法核算； 2015 年 12 月，A公司与C公司签订协议，转让持有的B公司剩余的股权，但股权转让协议需经B公司股东大会和商务部的核准， 2016 年 6 月，商务部核准了股权转让事项，股权转让款在 2016 年支付完毕。（两次股权转让不是一揽子交易） 问题： 2015 年财务报告列示时，将持有的B公司的股权投资在交易性金融资产列示，并将转换日的公允价值与持有B公司股权账面价值的差额在投资收益列示，A公司财务总监的理由是：公司自签订合同之日起公司对B的持有意图就说短期内转让出售从而获利，属于交易性金融资产的定义 我的考虑： 我认为，应该继续在长期股权投资列示，在 15 年签订的股权转让协议在未获取股东大会同意和商务部批准前，协议是没有效力的，且在这段期间，从A对B持有的剩余股权比例来看，仍具有重大影响。 但是，我看了陈版有关长投重分类的回单，我又有疑虑：成本法或权益法核算的股权投资转为金融资产，相当于全部卖出股权投资，再将剩余部分买进来，这不应该理解为重分类，而是应该理解为一项资产的初始确认”。但是，实际操作中还要注意：将一项金融资产指定为以公允价值计量且其变动计入当期损益的金融资产，是要满足金融工具确认和计量准则规定的限制条件的，并不是可以任意指定的；初始确认时作为交易性金融资产也是一样。
我不知道，我的这种想法对不对，还请陈版解惑

回答人：chenyiwei
你的理解是合理的，在该出售协议实施完毕之前，A对B仍有重大影响，应继续作为长期股权投资核算，直到丧失重大影响为止。你所引用的我此前的回复与本问题无关。

提问人：Newiphone 时间：2016-10-23 09:30:59
还有一问，请教陈版，假设A持有B的股权1%，持有意图就是上市后转让，公司在可供出售核算，期后公司上市成功，将其重分类为交易性金融资产，并将转换日的公允价值与账面价值的差异计入投资收益，对此我有如下疑问： 1 、投资初始的持有意图就是上市后转让，考虑到最开始公允价值不能可靠计量，在可供出售核算是否妥当 2 、可供是否可以在上述背景下转换为交易性金融资产？如果能，会计处理是否正确？ 还请陈版解惑

回答人：chenyiwei
请查阅《企业会计准则第 22 号——金融工具确认和计量》第十九条。一旦在初始确认时划分为可供出售金融资产，即使后续持有意图改变，也不能重分类为交易性金融资产。